臺灣桃園地方法院刑事判決
110年度簡上字第375號
上  訴  人  
即  被  告  陳炳文


上列上訴人即被告因竊盜案件，不服本院於民國110年6月15日所
為110年度桃簡字第887號第一審刑事簡易判決（聲請簡易判決處
刑書案號：110年度偵字第8372號），提起上訴，本院管轄之第
二審合議庭判決如下：
    主  文
上訴駁回。 
    事  實
陳炳文意圖為自己不法之所有，基於竊盜之犯意，於民國110年1
月2日9時45分許，在桃園市○○區○○路0段000號大潤發桃園八德店
賣場內購物時，徒手將貨架上擺放價值新臺幣（下同）9元之IB-
360自動原子筆3入1包（下稱本案商品）置放在購物車後，再從
購物車中放入褲子左邊口袋內得手，嗣未結帳而欲離去時，為賣
場管理人李宗龍察覺有異而上前攔阻，並報警處理，經警查獲而
扣得上開本案商品。
    理  由
壹、程序方面：
一、供述證據部分：
    按被告以外之人於審判外之言詞或書面陳述，除法律有規定
    者外，不得作為證據。又被告以外之人於審判外之陳述，雖
    不符合同法第159條之1至第159條之4之規定，但經當事人於
    審判程序同意作為證據，法院審酌該言詞陳述或書面陳述作
    成時之情況，認為適當者，亦得為證據；而當事人、代理人
    或辯護人於法院調查時，知有該等不符合同法第159條之1至
    第159條之4之不得為證據之情形，而未於言詞辯論終結前聲
    明異議者，視為有前項之同意，刑事訴訟法第159條之5定有
    明文。查本判決所引用之被告陳炳文以外之人於審判外之陳
    述，被告於本院審理時表示沒有意見（見本院簡上卷二第15
    頁），本院審酌上開證據資料製作時之情況，尚無違法不當
    及證明力明顯過低之瑕疵，亦認為以之作為證據應屬適當，
    依刑事訴訟法第159條之5第1項規定，認前揭證據資料有證
    據能力。
二、非供述證據部分：
    至於卷內所存經本院引用為證據之非供述證據部分，與本件
    待證事實間均具有關連性，且無證據證明係公務員違背法定
    程序所取得，是依刑事訴訟法第158條之4之反面解釋，自有
    證據能力。
貳、實體方面：
一、認定事實之理由及依據：
　　訊據被告固坦承有於上開時、地前往賣場購物並將本案商品
    放入口袋內未付款等情不諱，惟矢口否認有何上開竊盜犯行
    ，辯稱：我將本案商品放在推車籃子裡掉出來掉在地上，掉
    了2、3次，我撿起來放在口袋裡，之後就忘記結帳了，管理
    員叫我去房間談，我就想起東西沒有結帳，就趕快把東西拿
    出來放在桌上云云，經查：
㈠、被告於110年1月2日9時45分許，在桃園市○○區○○路0段000號
    大潤發桃園八德店賣場內購物時，將本案商品放入褲子左邊
    口袋內而未付款，嗣經與告訴人李宗德進入會談室後，將口
    袋內之本案商品取出放置在桌上等情，業據被告供承在卷，
    核與告訴人於警詢及審理中指訴明確，復有桃園市政府警察
    局八德分局扣押筆錄、扣押物品目錄表、贓物認領保管單及
    刑案現場照片各1份在卷可參（見偵字卷第13頁、第21至23
    頁、第27至41頁、本院簡上卷二第14頁、第56至60頁），是
    此部分事實洵堪認定。
㈡、證人即告訴人於警詢中證稱：我在賣場擔任安全管理課課員
    ，當天被告在賣場內疑似有偷吃賣場內商品的行為，我便尾
    隨在後，後來我就目睹被告將本案商品放入他褲子的左邊口
    袋，直到他走出結帳櫃台外，我便上前質問他有無將原子筆
    結帳，他當場僅承認口袋還有商品，但沒有回應我是否有將
    商品結帳等語（見偵字卷第22至23頁）；於審理中具結證稱
    ：我是當天在值班室負責監控的業務，在監控中發現有顧客
    在賣場裡疑似有飲食的狀況，所以我就到現場實際去查看，
    結果發現被告自推車上面拿一件商品放置他的左邊口袋，當
    時我看到被告將原子筆放入口袋時距離他大概有10公尺，我
    也一路跟著被告到結帳口，等他結完帳離開結帳區時，我就
    問他有無東西忘記結帳，他說沒有，我就跟他講了以後，他
    就跟我到會談室，從他左邊口袋自己拿出一件原子筆的商品
    ，被告沒有解釋為何商品會在他褲子裡面而沒有結帳等語（
    見本院簡上卷二第56至60頁），證人於警詢及審理中對於當
    天目擊被告將本案商品放入褲子口袋之過程，前後證述情節
    一致，而依證人於審理中證述當天目擊被告自推車上將本案
    商品放入褲子口袋時與被告為10公尺左右之距離，並非甚遠
    ，應可清楚看見被告自推車上將商品放入口袋之動作，則該
    證述亦無明顯不符常情之處，又證人僅係該大賣場當天值班
    課員，與被告並不相識，亦無恩怨，證人無甘冒偽證處罰之
    風險而誣指被告有為本案竊盜犯行之必要，是證人上開之證
    述，應堪採信。衡酌顧客在賣場購買商品時，均會將商品放
    置於購物車（籃）中，以便挑選下件商品及避免誤會，而若
    有自行攜帶購物袋填裝商品，亦會特別注意在結帳時一併將
    之取出供店員結算金額，惟被告係將本案商品放置於自身衣
    物口袋，此已是有高度使人產生誤會之舉，其至結帳櫃檯時
    未主動取出付款，待告訴人前往提醒時，仍未告知有商品未
    結帳，且前往會談室後，亦無說明未結帳之理由，已與一般
    購物常情有違，足徵被告係刻意將本案商品攜離而無付款之
    意，此見其主觀上確有不法所有意圖甚明。
㈢、被告雖以前詞辯稱，惟證人已明確證稱其目擊被告係從推車
    上將本案商品放入口袋，未見有自地上拾起之情，又依勘驗
    筆錄所載（見本院簡上卷二第40之5頁），被告在賣場選購
    商品時，購物推車內放置一紙箱，倘若如被告所稱因推車縫
    隙太大而致本案商品掉落地面等情屬實，則被告應可將本案
    商品放入紙箱中以避免商品持續自推車內掉出，無須將商品
    置放衣物口袋中，是被告上開辯稱尚難採信為真而作為其有
    利之認定。
㈣、綜上所述，本案事證明確，被告前開所辯，顯為卸責之詞，
    不足採信，其犯行應堪認定。
二、論罪科刑及駁回上訴之理由：
㈠、核被告所為，係犯刑法第320條第1項竊盜罪。
㈡、原審審理認被告涉犯刑法第320條第1項竊盜罪，並審酌被告
    不循正當途徑獲取所需，反企圖不勞而獲，恣意竊取他人之
    財物，顯然欠缺尊重他人財產權之觀念，且犯後否認犯行，
    殊非可取，兼衡本案遭竊之財物，已由告訴人領回一情，其
    犯罪所生之危害已稍獲減輕，暨其為高中畢業之智識程度、
    家庭經濟狀況小康，以及其犯罪動機、目的、手段、情節、
    遭竊財物之價值等一切情狀，量處罰金新臺幣1,000元，如
    易服勞役，以1,000元折算1日。經核原判決認事用法，均無
    違誤，量刑亦屬適當，自應予以維持。被告上訴意旨，仍執
    前詞否認犯行，惟此不足採，已如前述，從而被告之上訴無
    理由，應予駁回。
據上論斷，應依刑事訴訟法第455條之1第1項、第3項、第368 條
，判決如主文。
本案經檢察官吳建蕙聲請簡易判決處刑，檢察官劉倍到庭執行職
務。
中　　華　　民　　國　　111 　年　　4 　　月　　 8　　日
              刑事第八庭  審判長法  官  許雅婷

                                法  官  徐雍甯

                                法　官　郭書綺
以上正本證明與原本無異。
不得上訴。
　　　　　　　　　　　　　　　  書記官　蔡忠晏
中　　華　　民　　國　　111 　年　　4 　　月　　11　　日